

- titah.mostafa@gmail.com
- ★ Oullins (69600)
- □ Télétravail : Non
- Permis B
- Véhicule personnel
- Rhône
- 06 76 03 94 63

Réseaux sociaux

in @titahelmostafa

@mosk88

Langues

Arabe

Langue maternelle

Français

DELF B2

Anglais

B1

Atouts

Organiser son travail selon les priorités et les objectifs

Faire preuve d'autonomie

Gérer son stress

S'adapter aux changements

Faire preuve de leadership

Esprit d'équipe

Curieux

Centres d'intérêt

Séries

D'action/aventure Historique

Sports

Footfive

Natation

Cuisine Marocainne Tajine Berbère

El Mostafa TITAH

Développeur Web/Mobile en recherche de stage du 04/09/24 au 31/10/24

Autonome, rigoureux et passionné, Après 3 ans passés en tant que responsable des ventes, je suis actuellement en formation pour devenir développeur web et je recherche donc un stage en développement web et mobile full stack pour une période de 2 mois non rémunéré.

Diplômes et Formations

Formation Developpeur Web et Mobile

De novembre 2023 à novembre 2024 HUMAN BOOSTER Villeurbanne Titre de niveau 5 (bac+2) inscrit au RNCP. https://humanbooster.com/programmes/developpeur-web-et-web-mobile/

Autoformation

De juin 2023 à octobre 2023 Sololearn en ligne https://www.sololearn.com/profile/30352727
https://www.sololearn.com/profile/30352727

PACES

De septembre 2017 à mai 2018 Université de LYON sud Oullins Bac+5 Chirurgien Dentiste 2011 Université DJBAL ALGHARBI Libya. Bac Science 2006 Lycée générale Libya.

Expériences professionnelles

Responsable des ventes

D'octobre 2019 à mai 2023 Maison ELBADDI LYON Gestion d'équipe de 3 vendeurs. Ouverture et fermeture de caisse. Gestion de stocks.

Préparateur de commande

De janvier 2016 à juillet 2017 SONEPAR DE FRANCE Brignais

Assurer la réception de marchandises, puis la mise en carton de produits commandés par un client et leur étiquetage en vue de leur expédition, entre 800 et 1000 lignes par jour.

Agent de Nettoyage

De janvier 2014 à janvier 2016 RHONIS Brignais Entretien des locaux d'une entreprise. Utiliser différentes auto-machines de nettoyage.

Informatique

Compétences techniques



























